臺灣臺中地方法院民事判決
                                      110年度中小字第4467號
原      告  江懿哲
被      告  游稜綺

上列當事人間請求損害賠償事件，本院於中華民國111年1月5日
言詞辯論終結，判決如下：
    主      文
被告應給付原告新台幣壹萬肆仟參佰壹拾玖元。
原告其餘之訴駁回。
訴訟費用新台幣壹仟元由被告負擔。
本判決原告勝訴部分得假執行。但被告如以新台幣壹萬肆仟參佰
壹拾玖元，為原告預供擔保，得免為假執行。
    事實及理由
一、原告主張：被告於民國110年4月29日8時52分許騎乘車牌號
    碼（下同）NBQ-5881號普通重型機車，沿台中市北屯區太原
    路由東往西方向行駛，於太原路三段與三光巷口，未保持行
    車安全間隔，碰撞左側原告駕駛其所有TDE-2059計程車小客
    車（下稱系爭車輛），致系爭車輛損壞。被告過失撞損系爭
    車輛，依民法第184條第1項及第196條規定，自應負損害賠
    償責任。原告計支出修復費用新台幣（下同）1萬1985元，
    另原告受有4日營業損失共7,108元，上開合計為1萬9093元
    ，為此爰依民法第184條侵權行為之法律關係，請求被告如
    數給付原告上開所受之損害。訴之聲明：被告應給付原告1
    萬9093元。
二、被告則以：查看被告機車之行車紀錄器，不知是否因為第三
    人車輛AUW-1037違停在慢車道上，導致被告只好騎在快車道
    ，和系爭車輛幾乎是併行，加上被告機車後車尾較寬，才不
    小心擦撞到原告前保險桿，如果是被告之過失，其願意給付
    合理的賠償等語抗辯。答辯聲明：⑴原告之訴駁回。⑵願供擔
    保，請准為假執行之宣告。
三、原告主張被告於上揭時地因未保持行車安全間隔，致與系爭
    車輛發生碰撞，致系爭車輛毀損，原告因而支出修復費用1
    萬1985元之事實，業據其提出道路交通事故現場圖、初步分
    析研判表、估價單、統一發票為證，並經本院向臺中市政府
    警察局第五分局調取本件汽車交通事故道路交通事故現場圖
    、道路交通事故調查報告表、初步分析研判表、當事人登記
    聯單、談話紀錄表、現場照片、酒精測定紀錄表、補充資料
    表查閱屬實。並為被告到埸所不爭執，自堪可信為真實。
四、按因故意或過失，不法侵害他人之權利者，負損害賠償責任
    。民法第184條第1項前段，定有明文。次按，汽車行駛時，駕駛人應注意車前狀況及兩車併行之間隔，道路交通安全規則第94條第3項，定有明文。查本件車禍事故發生時，被告係騎乘NBQ-5881號普通重型機車，於太原路三段與三光巷口，未保持行車安全間隔，致與系爭車輛發生碰撞，致該車毀損而肇事等情，業如前述。參酌，被告於警詢時陳明：「
　　我沿太原路慢車道直行往南京東路方向，當時我與對方並行往前，就不小心與對方發生碰撞，路況差車流大，天後下雨，視線尚可，沒有障礙物。」；及原告就本件事故發生經過於警詢時陳稱：「我駕駛TDE-2059計程車沿太原路快車道由西往東方向行駛，我原停紅燈，見綠燈起步，我剛起步，右側有一機車超越我車碰撞我車。」，有談話紀錄表及現場照片附卷可參，並經道路交通事故現場圖載繪明確，自堪認被告未保持行車安全間隔，致與系爭車輛發生碰撞，系爭車輛因而毀損。足徵，被告對本件車禍之發生，確有過失，並存有相當因果關係甚明。被告辯稱是否因為第三人車輛AUW-1037違停在慢車道上，導致被告只好騎在快車道造成系爭車禍，自非足採。 
五、次按，因故意或過失，不法侵害他人之權利者，負損害賠償
    責任。民法第184條第1項前段，定有明文。被告對於本件交
    通事故有過失，應負損害賠償乙節，業如其述，茲就原告請
    求被告賠償之項目及金額是否有據，分別說明如下：
  1.車輛修理費部分：
    按不法毀損他人之物者，應向被害人賠償其物因毀損所減少
    之價值，民法第184條第1項前段及第196條，分別定有明文
    。再按，物被毀損時，被害人依民法第196條規定請求物被
    毀損所減少之價額，得以必要之修復費用為估定之標準（最
    高法院77年5月17日77年度第9次民事庭會議決議參照）。本
    件被告既過失不法毀損系爭車輛，已如上述，是揆諸前開規
    定，自應負侵權行為損害賠償責任，則以修復金額作為賠償
    金額，自屬有據。又系爭車輛之零件修理既係以新零件更換
    被損之舊零件，是依上說明，自應將零件折舊部分予以扣除
    。查系爭車輛送修支出修理費合計1萬1985元，其中零件費
    用為3,330元及鈑金費用616元、塗裝8,039元等情，業據原
    告陳明在卷，並有原告提出之估價單附卷可稽。而依行政院
    所頒「固定資產耐用年數表」及「固定資產折舊率表」之規
    定，營業用小客車之耐用年數為4年，及依定率遞減法每年
    折舊千分之438，其最後1年之折舊額，加歷年折舊累計額，
    其總和不得超過該資產成本原額之10分之9，復參諸卷附之
    交通事故補充資料表，其上載明系爭車輛係於105年4月出廠
    ，直至110年4月29日本件事故發生日止，實際使用日數已逾
    4年。依此方式核算扣除折舊額後，得請求之零件修理費為3
    33元（即3330×1/10＝333）加計前揭工資、烤漆費用，則被
    告應賠償之必要費用合計為8,988元（計算方式：333＋616＋8
    039＝8988）。 
  2.營業損失部分：
    原告主張因修復系爭車輛受有4日之營業損失，惟估價單編
    號10記載「施工時間約3個工作天」等語為證，足見原告請
    求修復系爭車輛3日之營業損失，應為可採，逾此天數外之
    請求，洵屬無據；另原告主張台中市計程車每日每車營業總
    收入為1,777元，業據其提出台中市計程車客運商業同業公
    會證明書為憑，並為被告所不爭執。是原告主張被告應給付
    因系爭車輛修復期間之營業損失為5,331元（計算式：1777×
    3＝8,885），自屬有據，應予准許。逾此範圍之請求，則屬
    無據，不應准許。
  3.以上合計1萬4319元（計算式：8988＋5331＝14319）。 
六、從而，原告本於侵權行為之法律關係，請求被告給付1萬431
    9元，爰為判決如主文第1項所示。逾此範圍之請求，即非正
    當，應予駁回，爰為判決如主文第2項所示。其此部分假執
    行之聲請既失所附麗，應予駁回，併予敘明。
七、本件係適用小額程序事件，就原告勝訴所為被告敗訴判決部
    分，爰依職權宣告假執行，並依被告之聲請酌定相當擔保金
    額，予以免為假執行之宣告。確定其訴訟費用額為1,000 元
    （即裁判費1,000元），由被告負擔。 
八、本件原告之訴為一部有理由，一部無理由，依民事訴訟法第
    436條之23、第436條第2項、第79條、第436條之19第1項、
    第436條之20、第392條第2項，判決如主文。
中　　華　　民　　國　　111 　年　　1 　　月　　12　　日
                      臺灣臺中地方法院臺中簡易庭
                                  法  官  陳添喜
以上為正本係照原本作成。
如不服本判決，應於送達後20日內，以判決違背法令為理由，向
本院提出上訴狀並表明上訴理由（上訴理由應表明一、原判決所
違背之法令及其具體內容；二、依訴訟資料可認為原判決有違背
法令之具體事實），如於本判決宣示後送達前提起上訴者，應於
判決送達後20日內補提上訴理由書（須附繕本）。
中　　華　　民　　國　　111 　年　　1 　　月　　12　　日
                                  書記官  黃舜民